【裁判字號】    96,訴,805
【裁判日期】    970403
【裁判案由】    新型專利舉發
【裁判全文】
臺北高等行政法院判決
                                     96年度訴字第00805號
                              .
原      告  大中縫機有限公司
代  表  人  甲○○（董事）
訴訟代理人  己○○
被      告  經濟部智慧財產局
代  表  人  王美花（局長）
訴訟代理人  丙○○
            戊○○
參  加  人  啟翔股份有限公司
代  表  人  乙○○（董事長）
訴訟代理人  丁○○
            庚○○
上列當事人間因新型專利舉發事件，原告不服經濟部中華民國95
年12月28日經訴字第09506186120 號訴願決定，提起行政訴訟，
並經本院裁定命參加人獨立參加本件被告之訴訟。本院判決如下
：
    主  文
原告之訴駁回。
訴訟費用由原告負擔。
    事  實
一、事實概要：原告於民國（以下同）91年10月8 日以「縫紉機
    之基座結構改良」向被告申請新型專利，經被告編為第0000
    0000號審查，准予專利，並於公告期滿後，發給新型第2095
    58號專利證書。嗣參加人以其違反核准時專利法第98條第1
    項第1 款及第2 項規定，不符新型專利要件，對之提起舉發
    。案經被告審查，認系爭專利違反核准時專利法第98條第2
    項規定，於95年04月12日以（95）智專三(三)05055 字第0952
    0271320 號專利舉發審定書為「舉發成立，應撤銷專利權」
    之處分。原告不服，提起訴願，經訴願決定駁回，原告猶未
    甘服，遂向本院提起行政訴訟。本院因認本件訴訟之結果，
    參加人之權利或法律上利益將受損害，乃依行政訴訟法第42
    條第1 、3 項規定，依職權裁定命參加人獨立參加本件被告
    之訴訟。
二、兩造聲明：
  (一)原告聲明：
  1.原處分及訴願決定均撤銷。
  2.訴訟費用由被告負擔。
  (二)被告聲明：
  1.駁回原告之訴。
  2.訴訟費用由原告負擔。
三、兩造之主張：
甲、原告主張：
  (一)按「稱新型者，謂對物品之形狀、構造或裝置之創作或改良
    。」「新型係運用申請前既有之技術或知識，而為熟習該項
    技術者所能輕易完成且未能增進功效時，雖無前項所列情事
    ，仍不得依本法申請取得新型專利。」為系爭案核准審定時
    專利法第97條、第98條第2項所明定。另專利法施行細則第4
    條規定：「依本法及本細則所定應檢附之證明文件，以原本
    或正本為之。原本或正本，經當事人釋明與原本或正本相同
    者，得以影本代之。但舉發證據為書證影本者，應證明於原
    本或正本相同。原本或正本，經專利專責機關驗證無訛後，
    得予發還」。「專利審查基準」第五篇為舉發及依職權審查
    ，第一章「專利權之舉發及依職權審查」之「5.1.4 爭點範
    圍內之調查證據」記載：「於舉發審查中，專利專責機關固
    不得主動新增當事人未主張之事由或提出新證據，惟為發現
    真實認有必要時，仍應在爭點範圍內調查證據。調查證據應
    於爭點範圍內為之，例如舉發人聲明某一證據另存於其他舉
    發案或其他機關者，審查人員應依其聲明調閱或查證該證據
    。若認為並無調查證據之必要者，得不為調查，但應敘明理
    由。例如舉發人以型錄為證據，但僅提出影本，於審查中為
    發現真實，應請舉發人提供原本或正本，但若由影本已可就
    型錄所載技術與系爭專利比對，且經判斷不足以證明專利權
    違反所主張之事由者，則無調查正本之必要。此外，對於證
    據若以電話進行合理範圍之查詢時，須製作電話訪談紀錄存
    卷備查，始可據以參酌，必要時得函請被訪談人提供相關資
    料。」次按「犯罪事實應依證據認定之，無證據不得認定犯
    罪事實。」「不能證明被告犯罪者，應諭知無罪之判決。」
    分別為刑事訴訟法第154 條第2 項及第301 條第1 項之規定
    。另「認定犯罪事實應憑積極證據，倘積極證據不足以為不
    利於被告事實之認定時，即應為有利被告之認定，更不必有
    何有利之證據。」最高法院30年上字第816 號著有判例。所
    謂「積極證據足以為不利被告事實之認定」，依據同院76年
    臺上字第4986號判例意旨係指「據為訴訟上證明之全盤證據
    資料，在客觀上以達於通常一般之人均不致於有所懷疑，而
    得確信被告確曾犯罪之程度；若未達到此一程度，而有合理
    懷疑之存在時，即無從為被告有罪之確信。」
  (二)系爭案之技術特徵如下：
  1.系爭案申請專利範圍第1 項：「一種縫紉機之基座結構改良
    ，該基座上端設一結合座，結合座上設有孔以供容設梭頭圓
    管及牙架桿，梭頭圓管下端設一齒輪與傳動軸之大齒輪囓接
    ，使可受到傳動軸連動，其側面適當位置設一滑槽，滑槽內
    設一滑塊以供與牙架桿組設，該牙架桿上端設一針板，其下
    端設於一牙架上端，該牙架前端鎖設一ㄈ形塊以嵌入設於傳
    動軸上之偏心輪，使當傳動軸轉動時可帶動其與牙架板上下
    前後動作，其後端並鎖接一套設於牙架主軸上之鋁台，牙架
    主軸上端設一連接桿連設至設有縫目偏心之連桿，連桿中心
    再軸設至傳動軸；其特徵在於︰該結合座上端所設可供容設
    梭頭圓管及牙架桿之孔，係由圓孔與長溝孔相接形成之不規
    則套孔，藉以提供牙架桿得於長溝孔內能適當擺動者。」
  2.系爭案說明書「創作之範圍」指明：「本創作是有關一種縫
    紉機之基座結構改良，特別是指一種使基座上端結合座中央
    設有不規則形套孔，使基座作z 軸方向傾斜時牙架動作不致
    受到妨礙；於基座一側並設有限位構件及安全開關，以控制
    基座傾斜，使基座傾斜時各組件維持不動，確保各組件之相
    對定位者。」系爭案在說明書第9 頁指出：「請再參照第9
    圖，當梭頭圓管51及牙架桿52隨基座2 同步傾斜時，如圖所
    示，梭頭圓管51係其下端之螺旋齒輪511 為轉動圓心（相當
    於第10圖之A 點），而牙架桿52則係以下端與牙架53之上端
    相接點為轉動圓心（相當於第10圖之B 點），其轉動圓心基
    準點高度不同；又，由於牙架桿52藉一滑塊5B於梭頭圓管51
    之滑槽5A內滑動，當梭頭圓管51依基座傾斜時，牙架桿52係
    受滑塊5B於滑槽5A內（相當於第10圖之C 點）滑動遷引而傾
    斜，因此，梭頭圓管51及牙架桿52於基座傾斜時呈交叉狀態
    ，即可利用長溝孔222 的設置使其牙架桿52有足夠的偏擺空
    間（相當於第10圖之D 點水平面），不致產生干涉妨礙。」
  3.由此可知，系爭案所為結合座上端所設可供容設梭頭圓管及
    牙架桿之孔，係由圓孔與長溝孔相接形成之不規則套孔，以
    提供牙架桿得於長溝孔內能適當擺動，當梭頭圓管51依基座
    傾斜時，梭頭圓管51及牙架桿52於基座傾斜時呈交叉狀態，
    即可利用長溝孔222 的設置使其牙架桿52有足夠的偏擺空間
    （相當於第10圖之D 點水平面），不致產生干涉妨礙。
  (三)原處分明顯之疏失如下：
  1.查參加人所提舉發證據2 為其所製造販售金輪牌工業用縫紉
    機產品型錄正本，其第20頁揭示有型號CS-8367 「單針總合
    送豎長型高頭車」；證據3 為金輪牌型號CS-8367 產品之零
    件分解圖正本；證據4 為參加人於90年09月04日開立予訴外
    人豐泰企業股份有限公司編號JF00000000號之統一發票正本
    。從訴願決定可知，訴願機關審理時對於原告所指舉發證據
    2 至4 為非關聯證據，同樣認為有加以釐清之必要，乃於95
    年10月30日排定95年41次會議進行言詞辯論，嗣參加人再於
    95年11月10日呈送補強證據。雖然訴願機關對於證據力的認
    定仍有偏頗，訴願決定理由又只是參照原處分重新敘述而已
    ，但由訴願機關之作為足以證明被告審理本案時確有疏失。
  2.綜觀被告之審定理由，其明顯之疏失包括：
    (1)參加人自稱證據3 封面上之日期係「押印」，而被告仍以
      此欠缺證據力之證據3 作為審定系爭案不具進步性之主要
      且唯一依據。
    (2)證據4 於品名欄位記載「CS-8367 單針高頭車X0216 」，
      與證據2 、3 並無關聯，被告不僅未善盡查證之責，反而
      指稱「原告並無提出其他證據可證明證據4 發票有不法之
      情事，故無理由」。
  (四)系爭案申請專利範圍第1項有符合專利進步性要件：
  1.系爭案申請專利範圍第1項和證據3之不同處，並不只是孔的
    形狀不同，系爭案之套孔係由圓孔和長溝孔所構成之不規則
    套孔，該不規則套孔係依其整體的動作原理而設計，透過此
    由圓孔和長溝孔所構成之不規則套孔，達到「當梭頭圓管51
    及牙架桿52隨基座2 同步傾斜時，梭頭圓管51以其下端之螺
    旋齒輪511 為轉動圓心，牙架桿52則以下端與牙架53之上端
    相接點為轉動圓心，梭頭圓管51和牙架桿52會呈交叉狀態，
    即可利用長溝孔222 的設置使牙架桿52有足夠的偏擺空間，
    不致產生干涉妨礙」。
  2.反觀證據3 之梭頭圓管和牙架桿隨著基座傾斜時，呈並不會
    交叉狀態，其套孔G 係傳統結構，孔F 僅是在圓孔E 的一側
    設置一個提供牙架插設的孔而已，也不是系爭案圖式所示之
    長溝孔，因此系爭案申請專利範圍第1 項和證據3 明顯不同
    ，系爭案申請專利範圍第1 項有符合專利進步性要件。
  (五)證據3 並未揭露系爭專利之特徵，故系爭專利具新穎性及進
    步性：
  1.被告95年09月21日（95）智專三(三)05055字第09520769230號
    專利舉發審定書係被告審理參加人對系爭案提出舉發所為之
    第000000000N01號「舉發不成立」審定書（下稱系爭案之舉
    發N01 案審定書），其是由被告之丙○○委員和戊○○委員
    審理出具，該二位委員同樣也是審理系爭案之審查委員。
  2.上開系爭案之舉發N01案係參加人以其申請獲准之第0000000
    0號「支柱形縫紉機之饋送機構」專利案及第00000000號「
    豎長型高頭針車的送料機構」專利案為證據，而提出舉發。
    惟將該第00000000號「豎長型高頭針車的送料機構」專利案
    的說明書及圖式和證據3 比對後，可看出二者之結構應屬相
    同，例如前者之第五、六圖和證據3 之第18、20頁於相對位
    置的零件圖完全相同；且從前者之第三圖可清楚得知其梭頭
    圓管及牙架桿在同基座傾斜時並不會呈交叉狀態，和證據3
    之梭頭圓管及牙架桿於基座傾斜時不會呈交叉狀態相同。由
    該系爭案之舉發N01 案審定書理由(五)可知，被告審定該第00
    000000號「豎長型高頭針車的送料機構」專利案未揭露系爭
    專利之特徵「該結合座上端所設可供容設梭頭圓管及牙架桿
    之孔，係由圓孔與長溝孔相接形成之不規則套孔，藉以提供
    牙架桿得於長溝孔內能適當擺動者」，故指系爭專利具新穎
    性；並且審定系爭專利具「使基座作z 軸方向傾斜時，牙架
    動作不致受到妨礙」之功效，故系爭專利具進步性。
  3.以被告審定第00000000號「豎長型高頭針車的送料機構」專
    利案和系爭案之舉發審定理由觀之，以同樣審查標準來看待
    證據3和系爭案時，同樣可印證證據3並未揭露系爭專利之特
    徵「該結合座上端所設可供容設梭頭圓管及牙架桿之孔，係
    由圓孔與長溝孔相接形成之不規則套孔，藉以提供牙架桿得
    於長溝孔內能適當擺動者」，故系爭專利具新穎性。系爭專
    利具「使基座作z軸方向傾斜時，牙架動作不致受到妨礙」
    之功效，故系爭專利具進步性。」
  (六)綜上所述，被告在審理系爭案之舉發案（N01）和（N02）時
    ，對於系爭案之不規則套孔、證據3 及該第00000000號「豎
    長型高頭針車的送料機構」專利案的異同，顯然有二種不同
    的審查標準，原處分明顯違誤疏失。懇請鈞院明察，為「原
    處分、訴願決定應予撤銷，舉發不成立」之判決，以符法制
    。
乙、被告主張：
  (一)原告訴稱「綜觀被告之審定理由，其明顯之疏失包括：參加
    人自稱證據3 封面上之日期係『押印』，而被告仍以此欠缺
    證據力之證據3 作為審定系爭案不具進步性之主要且唯一依
    據。證據4 於品名欄位記載『CS-8367 單針高頭車X0216 』
    ，與證據2 、3 並無關聯，被告不僅未善盡查證之責，反而
    指稱『原告並無提出其他證據可證明證據4 發票有不法之情
    事，故無理由』」，惟本件訴願決定理由八已敘明：「由上
    述參加人於言詞辯論後所送之豐泰企業股份有限公司證明書
    及訂購單等證明文件所示，應可認定證據4 品名欄上所載『
    CS-8367 單針高頭車』始為縫紉機產品型號，而『X0216 』
    為豐泰企業股份有限公司內部之材料編號並非縫紉機產品型
    號。是上述豐泰企業股份有限公司所出具之證明書及訂購單
    可作為證據4 之補強證據。因證據2 、3 及4 ，三者均有相
    同型號『CS -8367』，且證據4 之開立日期為90年09月04日
    早於系爭專利申請日91年10月08日，故證據2 至4 可相互勾
    稽，而為一組關聯證據，可證明型號『CS-8367 』單針高頭
    車於系爭專利申請前，即有公開販售之事實。原告雖訴稱證
    據4 所載產品型號為CS-8367 ，而證據2 所載產品型號為CS
    -8367M，型號不同，非屬同一物等語。然查，證據2 第20頁
    所示之縫紉機除型號CS-8367M外，尚有型號CS-8367 縫紉機
    ，原告所述，容有誤解。」故原告訴訟無理由。
  (二)系爭案申請專利範圍第1項不具進步性：
  1.原告訴稱：「反觀證據3 之梭頭圓管和牙架桿隨著基座傾斜
    時，呈並不會交叉狀態，其套孔G 係傳統結構，孔F 僅是在
    圓孔E 的一側設置一個提供牙架插設的孔而已，也不是系爭
    案圖式所示之長溝孔，因此，系爭案申請專利範圍第1 項和
    證據3 明顯不同，系爭案申請專利範圍第1 項有符合專利進
    步性要件。」
  2.查證據3之第16、18、20、22頁已揭露系爭專利之基座2（即
    第22頁之基座A ）上端設一結合座21（即第22頁之釜台支持
    座15），結合座21上設有孔以供容設梭頭圓管51（即第22頁
    之釜台支持6 、釜台4 、釜蓋23、套筒16及斜齒輪17之組合
    ）及牙架桿52（即第22頁之釜軸1 ），梭頭圓管51下端設一
    齒輪511 （即第22頁之斜齒輪17）與傳動軸58（即第16頁之
    下軸3 ）之大齒輪580 （即第16頁之斜齒輪25）囓接，使可
    受到傳動軸58連動，其側面適當位置設一滑槽5A（即第20頁
    之滑槽B ），滑槽5A內設一滑塊5B（即第20頁之狗齒板滑塊
    2 ）以供與牙架桿52（即第20頁之送齒板1 ）組設，該牙架
    桿52上端設一針板，其下端設於一牙架53（即第20頁之案內
    板10）上端，該牙架53前端鎖設一ㄈ形塊以嵌入設於傳動軸
    58上之偏心輪，使當傳動軸58轉動時可帶動其與牙架桿52上
    下前後動作，其後端並鎖接一套設於牙架主軸55（即第18頁
    之主軸C ）上之鋁台54（即第18頁之送料土台案內13、送料
    土台14 及 連結桿15所構成），牙架主軸55上端設一連接桿
    56（即第18頁之水平送齒腕10）連設至設有縫目偏心之連桿
    57（即第18頁之針送料桿24），連桿57中心再軸設至傳動軸
    58；其特徵在於：該結合座21上端所設可供容設梭頭圓管51
    及牙架桿52之孔，係由圓孔221 （即第22頁之圓孔E ）與長
    溝孔222 （即第22頁之長溝孔F ）相接形成之不規則套孔22
    （即第22頁之套孔G ），藉以提供牙架桿52得於長溝孔222
    內能適當擺動者，兩案差別僅在於圓孔與長溝孔之大小，系
    爭專利雖難謂不具新穎性，惟此尺寸簡易之改變，係屬運用
    申請前既有之技術或知識，而為熟習該項技術者所能輕易完
    成且未能增進功效者，故不具進步性。
  (三)原告訴稱「被告在審理系爭案之舉發案（N01）和（N02）時
    ，對於系爭案之不規則套孔、證據3 及該第00000000號『豎
    長型高頭針車的送料機構』專利案的異同，顯然有二種不同
    的審查標準，原處分明顯違誤疏失」，惟查此理由並非舉發
    審查階段之爭點，第00000000號專利案非本件之舉發證據，
    亦未發交參加人答辯，屬訴訟階段所提新證據及新理由，應
    不予審究，故訴訟無理由。
  (四)綜上所述，被告原處分並無違法，敬請駁回原告之訴。
丙、參加人主張：長孔優點為何，並不能以長孔長度多少來決定
    ，有時愈長反而是缺點；我們公司產品可使東西翻倒時，整
    個倒下來，所以長孔不需要太長；蓋翻倒時，送料板跟著一
    起動，送料板孔愈大反而不是優點。餘如同被告訴訟代理人
    所述。
    理  由
一、本件被告之代表人原為蔡練生，自96年12月3 日起變更為王
    美花，有行政院令一紙在卷足憑，是其聲明承受訴訟，核無
    不合，應予准許，合先敘明。
二、按凡對物品之形狀、構造或裝置之創作或改良，而可供產業
    上利用者，得依法申請取得新型專利，固為系爭專利核准時
    專利法第97條暨第98條第1 項前段所明定，惟其新型如「係
    運用申請前既有之技術或知識，而為熟習該項技術者所能輕
    易完成且未能增進功效時」，仍不得依法申請取得新型專利
    ，復為同法第98條第2 項所明定。
三、本件係原告前於91年10月8 日以「縫紉機之基座結構改良」
    向被告申請新型專利，經被告編為第00000000號審查，准予
    專利，並於公告期滿後，發給新型第209558號專利證書。嗣
    參加人以其違反核准時專利法第98條第1 項第1 款及第2 項
    規定，不符新型專利要件，對之提起舉發。案經被告審定為
    「舉發成立，應撤銷專利權」之處分。原告不服，提起訴願
    ，經訴願決定駁回，原告猶未甘服，向本院提起行政訴訟，
    並為如事實欄所載之主張。是本件應審究者厥為(一)證據2 、
    3 、4 是否具有證據能力？(二)系爭專利是否具有進步性？
四、本院判斷如下：
  (一)本件系爭第00000000號「縫紉機之基座結構改良」新型專利
    案，依其專利說明書所載，其申請專利範圍計七項，除第1
    項為獨立項外，其餘第2 項至第7 項為附屬項，第1 項係「
    一種縫紉機之基座結構改良，該基座上端設一結合座，結合
    座上設有孔以供容設梭頭圓管及牙架桿，梭頭圓管下端設一
    齒輪與傳動軸之大齒輪囓接，使可受到傳動軸連動，其側面
    適當位置設一滑槽，滑槽內設一滑塊以供與牙架桿組設，該
    牙架桿上端設一針板，其下端設於一牙架上端，該牙架前端
    鎖設一ㄈ形塊以嵌入設於傳動軸上之偏心輪，使當傳動軸轉
    動時可帶動其與牙架板上下前後動作，其後端並鎖接一套設
    於牙架主軸上之鋁台，牙架主軸上端設一連接桿連設至設有
    縫目偏心之連桿，連桿中心再軸設至傳動軸，其特徵在於：
    該結合座上端所設可供容設梭頭圓管及牙架桿之孔，係由圓
    孔與長溝孔相接形成之不規則套孔，藉以提供牙架桿得於長
    溝孔內能適當擺動者。」等語；而參加人所提舉發證據，證
    據1 為系爭專利之專利公報及說明書影本，證據2 為參加人
    所製造販售金輪牌工業用縫紉機產品型錄正本，其第20頁揭
    示有型號CS-8367 「單針總合送豎長型高頭車」，證據3 為
    金輪牌型號CS-8367 產品之零件分解圖正本，證據4 為參加
    人於90年09月04日開立予訴外人豐泰企業股份有限公司編號
    JF00000000號之統一發票正本。
  (二)參加人於94年08月30日所補提金輪牌型號CS-8367 產品之零
    件分解圖即證據3 ，經核由標示有金輪牌GOLDEN WHEEL CS-
    8367零件分解圖PARTS LIST之封面，及內頁頁次連結且完整
    標示目次、圖式及零件號碼、名稱共37頁裝訂成冊之CS-836
    7 零件分解圖資料，與一般刊物印刷習慣無違，應可認定為
    正本。另豐泰企業股份有限公司於95年11月7 日所出具給予
    參加人之豐九五字第189 號證明書，雖屬私文書之一種，惟
    審酌該說明書上蓋有該公司印信及董事長、資材事業處處長
    之印章，亦可認定該訂購單及證明書之真正，合先敘明。查
    揆諸參加人於90年09月04日開立予豐泰企業股份有限公司編
    號JF00000000號之訂購單上，記載有「訂購單號碼IW48841
    」、「材料編號X0216 」、「材料名稱單針高頭車CS-8367
    」、「數量6 台」等字樣，且於注意欄4 載有「為利電腦作
    業，『送貨單』與『發票』均請註明本訂購單號碼，供應商
    編號及材料編號，發票所載材料名稱務必與本訂購單所載者
    一致」等語，對照證據4 統一發票之品名欄上載為「CS-836
    7 單針高頭車」、「X0216 」、數量欄「6 台」及備註欄內
    載有「IW48841 」等字樣，二者所記載之內容均有相同之「
    CS-8367 單針高頭車」、「X0216 」、「IW48841 」及「6
    台」，另參酌豐泰企業股份有限公司前述西元2006年11月07
    日證明書所載「... 訂購縫紉機6 台，訂購單號碼：IW4884
    1 ，材料編號：X0216 ，材料名稱：CS-8367 單針高頭車..
    . ，發票號碼：JF00000000... 」，足認豐泰企業股份有限
    公司有於90年08月31日向參加人所訂購之縫紉機之事實，且
    其材料名稱係為「CS-8367 單針高頭車」，而「X0216 」僅
    為材料編號。因證據2 、3 及4 ，三者均有相同型號「CS-8
    367 」，且證據4 之開立日期為90年09月04日早於系爭專利
    申請日91年10月08日，故證據2 至4 可相互勾稽，而為一組
    關聯證據，可證明型號『CS-8367 』單針高頭車於系爭專利
    申請前，即有公開販售之事實，是參加人所提證據2 、3 、
    4 具有證據能力。
  (三)查系爭專利與證據3 相較，證據3 第22頁圖式業已揭露系爭
    專利申請專利範圍第1 項獨立項所述之結合座21（第22頁釜
    台支持座15）上端所設可容設梭頭圓管51（第22頁之釜台支
    持6 、釜台4 、釜蓋23、套筒16及斜齒輪17之組合）及牙架
    桿52（第22頁之釜軸1 ）之孔，係由圓孔221 （第22頁之圓
    孔E ）與長溝孔222 （第22頁之長溝孔F ）相接形成之不規
    則套孔22（第22頁之套孔G ），藉以提供牙架桿得於長溝孔
    內適當擺動者之技術特徵，是以二者之差異僅在圓孔與長溝
    孔之大小，然圓孔與長溝孔愈大，反而並非是優點，而是缺
    點，蓋翻倒時，送料板跟著一起動，送料板孔愈大反而將衣
    料夾進去溝孔之大小；況尺寸簡易之改變，為熟習該項技術
    者利為熟習該項技術者利用證據3 之技術或知識所能輕易完
    成，且未能增進功效，應不具進步性。
  (四)系爭專利申請專利範圍第2 項附屬項所述支臂以依傳動軸為
    圓心適當傾斜，並藉定位調整螺絲控制其傾斜角度；及第3
    項附屬項所述支臂係以凸形環套件配合套管套設於傳動軸上
    ，且該凸形環套件下端設有調整螺絲等專利特徵已分別為證
    據3 第20、22頁圖式及第16頁圖式所揭示。第4 項附屬項所
    述基座側邊設擋止元件；第5 項附屬項所述卡掣塊設有一端
    開口之卡掣橫槽以供一限位桿卡掣固定；第6 項附屬項所述
    ，包含限位座及開關撥桿之限位構件、限位桿、阻塊、該阻
    塊之上端設有一立柱以穿設限位座之長槽，其後端則設一彈
    簧使當其受力後退時產生回復彈力，開關撥桿設撥爪，可撥
    動限位桿前後移動，該撥爪下端經一L 形座穿設固定，當撥
    轉開關撥桿時可使L 形座下端之開關座板轉一角度，而帶動
    設於另端之安全開關組件；第7 項所述安全開關組件，有一
    設有環槽可供L 形座下端開關座板嵌入之連動板、一藉彈簧
    固定之基片、藉栓件鎖設之拉板、得囓接至傳動軸之太陽齒
    輪之安全扣齒，當撥轉開關撥桿使限位桿脫離卡掣塊之卡掣
    橫槽後，同時驅使L 形座下端開關座板撥動安全開關組件，
    使安全扣齒囓接傳動軸之太陽齒輪，而使傳動動力停止，以
    確保基座傾斜時各組件維持定位，及避免因作動而產生危險
    等專利特徵，已為證據3 第24頁圖式所揭露，亦不具進步性
    。
五、綜上所述，被告以系爭專利違反上開專利法第98條第2 項規
    定，所為舉發成立，應撤銷專利權之處分，依法並無不合，
    訴願決定予以維持，亦無違誤。原告徒執前詞，訴請撤銷原
    處分及訴願決定，為無理由，應予駁回。
六、本件事證已明，兩造其餘主張或答辯，與本院判決結果無影
    響，爰毋庸一一論列，併此敘明。
據上論結，本件原告之訴為無理由，爰依行政訴訟法第98條第1
項前段，判決如主文。
中    華    民    國     97    年    4    月     3    日
                   臺北高等行政法院第七庭
                             審判長法  官  李得灶
                                   法  官  林育如
                                   法  官  黃秋鴻
上為正本係照原本作成。
如不服本判決，應於送達後20日內，向本院提出上訴狀並表明上
訴理由，如於本判決宣示後送達前提起上訴者，應於判決送達後
20日內補提上訴理由書（須按他造人數附繕本）。
中    華    民    國     97    年    4    月     3    日
                                   書記官  林苑珍


司法院資訊處製作；財團法人民間司法改革基金會備份。
